---
title: "correlaciones"
author: "Luz Diaz"
date: '2022-06-27'
output: pdf_document
---

```{r setup, include=FALSE}
knitr::opts_chunk$set(echo = TRUE)
```

#-utilidad 

Esta metodologia sirve para identificar la relación entre dos variables de tipo **cuantitativo**. Los datos se distribuyen de forma normal. Area: Estadistica Parametrica y se utiliza la matriz "penguins.xlsx" como ejemplo


# libreria
```{r,warningFALSE, message=FALSE}
library(readxl)
```


```{r}
penguins<-read_excel("penguins.xlsx")
```

#1.- exploracion de variables 
1.-dimensión 

```{r}
dim(penguins)
```
2- Tpo de variables 
```{r}
str(penguins)
```


3.-Identificar la especie Adelie
```{r}
penguins$especie
```

4.- Se4leccionar las observaciones de la 1 a la 152 y la variables cuantitativas.
```{r}
adelie<-penguins[1:152,4:7]
```





4.- Verificacion de la matriz 
```{r}
str(adelie)
```

# metodologia

1. Cálculo de la correlacion 

```{r}
cor_adelie<-cor(adelie)
```

2.- Realización de plot de correlaciones
```{r}
plot(adelie)
```

3.- organización de la tabla de correlaciones 

librerias 
```{r}
library(knitr)
```
organización 


```{r}
kable(cor_adelie)
```


# corrrelacion de  spearman 
1.- lectura de la matriz
```{r}
marvel<-read_excel("marvel.xlsx")
```
# 1.- Identificar las variables cuantitativas

```{r}
str(marvel)
```
# 2.- Nombre y posición de la variable
```{r}
colnames(marvel)
```
# 3.- Seleccionar las variables:
# rate, minutos, budget y gross.worldwide
```{r}
marvel<-marvel[,c(4,6,8,11)]
```
# 4.- Verificar que el nombre de las variables 
# esten correctas
```{r}
colnames(marvel)
```
# 5.- Realizar un plot de exploracion
```{r}
plot(marvel)
```

# 6.- Realizar la correlación de spearman
```{r}
spearman<-cor(="spearman")
```




